【裁判字號】    97,訴,3289
【裁判日期】    971222
【裁判案由】    偽造文書等
【裁判全文】
臺灣彰化地方法院刑事判決              97年度訴字第3289號
公  訴  人  臺灣彰化地方法院檢察署檢察官
被      告  甲○○
                    (現於臺灣臺中監獄執行中 )
上列被告因偽造文書等案件，經檢察官提起公訴（97年度偵字第
7703、10039號），本院依簡式審判程序，判決如下：
    主    文
甲○○所犯如附表所示之罪，各處如附表所示之刑。主刑部分應
執行有期徒刑壹年貳月。
    事    實
一、甲○○前因詐欺、侵占、竊盜及2次施用毒品案件，經法院
    分別判處有期徒刑4月、3月、1年2月、10月、6月確定，嗣
    分別減為有期徒刑2月、1月又15日、7月、5月、3月，並應
    執行刑1年4月又15日確定，甫於民國 (下同)96年7月16日徒
    刑執行完畢。詎仍不知悔改，復意圖為自己不法之所有，為
    下列犯罪行為：
(一)、甲○○於97年4月15日晚間11時許，在彰化縣二林鎮西庄里
    泉西巷5號之10旁，基於為自己不法所有之意圖，以自備之
    鑰匙1支竊取乙○○所有之車牌號碼QE-95 57號自小客車1部
    （價值約新臺幣【下同】1萬元，內有乙○○所有之中國信
    託商業銀行0000000000000000號信用卡1張），得手後據為
    己有。
(二)、甲○○基於意圖為自己不法之所有及行使偽造私文書之犯意
    ，於97 年4月16日凌晨3時35分許，在彰化縣溪湖鎮○○里
    ○○路○段351號「丙○○○○○○」，持前揭所竊得之信用
    卡，佯裝係乙○○本人，刷卡加油500元，並在簽帳單持卡
    人簽名欄上，偽造「乙○○」署押1枚（屬感熱紙式簽帳單
    ，僅商店收據聯部分須由持卡人簽名外，其餘顧客收執聯部
    分已不需再行簽名，亦不具自動複寫功能），用以表示係乙
    ○○本人親自消費，並確認消費金額及同意對於所消費之金
    額遵守發卡銀行申請書所約定條款負繳清責任之意後，將該
    簽帳單交還加油站員工而行使之，致該員工誤認係真正持卡
    人持卡消費而陷於錯誤，並使中國信託商業銀行接受加油站
    經由收單機構輾轉請款時，亦陷於錯誤代為墊付所消費之款
    項，足生損害於乙○○、加油站及中國信託商業銀行對信用
    卡消費管理之正確性。
(三)、甲○○又基於意圖為自己不法之所有及行使偽造私文書之犯
    意於97年4月16日凌晨3時40分許，在彰化縣溪湖鎮○○路○
    段104號「臺亞員林交流道加油站」，持前揭所竊得之信用
    卡，佯裝係乙○○本人，刷卡加油500元，並在簽帳單持卡
    人簽名欄上，偽造「乙○○」署押1枚，用以表示係乙○○
    本人親自消費，並確認消費金額及同意對於所消費之金額遵
    守發卡銀行申請書所約定條款負繳清責任之意後，將該簽帳
    單交還加油站員工而行使之，致該員工誤認係真正持卡人持
    卡消費而陷於錯誤，並使中國信託商業銀行接受加油站經由
    收單機構輾轉請款時，亦陷於錯誤代為墊付所消費之款項，
    足生損害於乙○○、加油站及中國信託商業銀行對信用卡消
    費管理之正確性。
(四)、甲○○又基於意圖為自己不法之所有及行使偽造私文書之犯
    意，於97年4月16日凌晨4時3分許，在臺中市西屯區○○○
    路○段119號「中油臺中工業區加油站」，持前揭所竊得之信
    用卡，佯裝係乙○○本人，刷卡加油360元，並在簽帳單持
    卡人簽名欄上，偽造「乙○○」署押1枚，用以表示係乙○
    ○本人親自消費，並確認消費金額及同意對於所消費之金額
    遵守發卡銀行申請書所約定條款負繳清責任之意後，將該簽
    帳單交還加油站員工而行使之，致該員工誤認係真正持卡人
    持卡消費而陷於錯誤，並使中國信託商業銀行接受加油站經
    由收單機構輾轉請款時，亦陷於錯誤代為墊付所消費之款項
    ，足生損害於乙○○、加油站及中國信託商業銀行對信用卡
    消費管理之正確性。嗣於97年4月25日晚間10時35分許，在
    臺中縣梧棲鎮○○○路與中二路口，為警尋獲上開遭竊之自
    小客車，並循線查獲上情。
二、案經彰化縣警察局芳苑分局報請臺灣彰化地方法院檢察署檢
    察官偵查起訴，本院認有刑事訴訟法第273條之1第1項之情
    形，而改依簡式審判程序審理。
    理    由
一、前揭犯罪事實，業據被告甲○○於警詢及檢察官訊問時坦承
    不諱，核與證人即告訴人乙○○、證人吳進福、粘雅美、周
    小玫及林本堂於警詢證述之情節相符，並有彰化縣警察局車
    輛尋獲電腦輸入單、施工人員車輛臨時停車證、汽車買賣合
    約書各1份、贓物認領保管單2份、查獲照片10張、冒用明細
    1份、簽帳單3張附卷可稽，足認被告之自白與事實相符，其
    前揭犯行，事證明確，洵堪認定。
二、核被告所為，係犯刑法第320條第1項之普通竊盜罪、同法第
    216條、第210條之行使偽造私文書罪及同法第339條第1項之
    詐欺取財罪。被告偽造「乙○○」署押之行為，為其偽造私
    文書之部分行為，又偽造前開私文書後持以行使，偽造之低
    度行為應為行使之高度行為所吸收，均不另論罪。被告所犯
    1次普通竊盜罪、3次行使偽造私文書罪及3次詐欺取財罪，
    犯意各別，行為互殊，應予分論併罰。被告曾受如犯罪事實
    欄所示之確定判決及有期徒刑之執行完畢，有臺灣高等法院
    被告前案紀錄表附卷可憑，其於有期徒刑執行完畢後之5年
    內，故意再犯有期徒刑以上之本罪，為累犯，應依法加重其
    刑。爰審酌被告有正常工作能力，竟不循正途取得財物，其
    智識程度為國中肄業、手段、所生危害及其犯後坦承不諱等
    一切情狀，量處如主文所示之刑，以示懲儆。被告於信用卡
    簽帳單上所偽造之「乙○○」署押3枚，應依刑法第219條之
    規定宣告沒收。
據上論斷，應依刑事訴訟法第273 條之1 第1 項、第299 條第1
項前段，刑法第216條、第210、條第320條第1項、第339條第1項
、第47條第1項、第51條第5款、第219條，刑法施行法第1條之1
，判決如主文。
本案經檢察官紀雅惠到庭執行職務。
中    華    民    國    97    年    12    月    22    日
                  刑事第二庭  法  官  羅  永  安
以上正本證明與原本無異。
如不服本判決應於收受判決後10日內向本院提出上訴書狀，並應
敘述具體理由; 其未敘述上訴理由者，應於上訴期間屆滿後20日
內向本院補提理由書（均須按他造當事人之人數附繕本）「切勿
逕送上級法院」。
告訴人或被害人對於判決如有不服具備理由請求檢察官上訴者，
其上訴期間之計算係以檢察官收受判決正本之日期為準。
中    華    民    國    97    年    12    月    22    日
                              書記官  魏  嘉  信
附錄本案論罪科刑法條全文：
中華民國刑法第210條
（偽造變造私文書罪）
偽造、變造私文書，足以生損害於公眾或他人者，處5年以下有
期徒刑。
中華民國刑法第320條
（普通竊盜罪、竊佔罪）
意圖為自己或第三人不法之所有，而竊取他人之動產者，為竊盜
罪，處5年以下有期徒刑、拘役或5百元以下罰金。
意圖為自己或第三人不法之利益，而竊佔他人之不動產者，依前
項之規定處斷。
前二項之未遂犯罰之。
中華民國刑法第339條
（普通詐欺罪）
意圖為自己或第三人不法之所有，以詐術使人將本人或第三人之
物交付者，處5年以下有期徒刑、拘役或科或併科1千元以下罰金
。
以前項方法得財產上不法之利益或使第三人得之者，亦同。
前二項之未遂犯罰之。
附表：
 ~F0 ~T40
┌──┬─────────┬──────────────────────┐
│編號│犯罪事實          │所犯法條                                    │
│    │                  ├──────────────────────┤
│    │                  │論處之罪及所宣告之刑                        │
├──┼─────────┼──────────────────────┤
│１  │如事實欄一之(一)所示│刑法第320條第1項                            │
│    │。                ├──────────────────────┤
│    │                  │甲○○犯竊盜罪，累犯，處有期徒刑伍月。      │
├──┼─────────┼──────────────────────┤
│２  │如事實欄一之(二)所示│刑法第216條、第210條、第339條第1項          │
│    │。                ├──────────────────────┤
│    │                  │甲○○犯行使偽造文書罪，累犯，處有期徒刑參月│
│    │                  │，如事實欄一之(二)所示之偽造「乙○○」署押壹枚│
│    │                  │，沒收。又犯詐欺取財罪，累犯，處有期徒刑參月│
│    │                  │。                                          │
├──┼─────────┼──────────────────────┤
│３  │如事實欄一之(三)所示│刑法第216條、第210條、第339條第1項          │
│    │。                ├──────────────────────┤
│    │                  │甲○○犯行使偽造文書罪，累犯，處有期徒刑參月│
│    │                  │，如事實欄一之(三)所示之偽造「乙○○」署押壹枚│
│    │                  │，沒收。又犯詐欺取財罪，累犯，處有期徒刑參月│
│    │                  │。                                          │
├──┼─────────┼──────────────────────┤
│４  │如事實欄一之(四)所示│刑法第216條、第210條、第339條第1項          │
│    │。                ├──────────────────────┤
│    │                  │甲○○犯行使偽造文書罪，累犯，處有期徒刑參月│
│    │                  │，如事實欄一之(四)所示之偽造「乙○○」署押壹枚│
│    │                  │，沒收。又犯詐欺取財罪，累犯，處有期徒刑參月│
│    │                  │。                                          │
└──┴─────────┴──────────────────────┘


司法院資訊處製作；財團法人民間司法改革基金會備份。
